【裁判字號】    89,上易,4552
【裁判日期】    891017
【裁判案由】    家庭暴力防治法
【裁判全文】
臺灣高等法院刑事判決                          八十九年度上易字第四五五二號
    上  訴  人  臺灣桃園地方法院檢察署檢察官
    被      告  甲○○
右上訴人因被告違反保護令案件，不服臺灣桃園地方法院，八十九年度易字第二二七
二號，中華民國八十九年十月十七日所為之第一審判決（起訴案號：臺灣桃園地方法
院檢察署八十九年度偵字第一０三二七號）提起上訴，本院判決如左：
    主  文
上訴駁回。
    理  由
一、公訴意旨略以：被告甲○○係乙○○○之夫，為家庭暴力防治法第三條第一款之
    家庭成員；其於民國八十八年九月十二日，因毆打其子溫曜壕成傷，並長期對乙
    ○○○及二人子女溫曜壕、溫耀誠、溫美娟及溫瑞玫實施精神或身體上之不法侵
    害行為之家庭暴力事件，經臺灣桃園地方法院民事庭以八十八年度家護字第一三
    九號裁定（起訴書誤為第一三號）核發通常保護令，命被告不得對乙○○○實施
    身體或精神上不法侵害之行為；不得直接或間接騷擾乙○○○；應最少遠離乙○
    ○○之住居所、學校、工作場所至少一百公尺；並應接受心理輔導；該保護令有
    效期間為五個月，自八十八年十二月三十日起始執行。詎被告竟基於概括犯意，
    先於八十九年四月五日下午四時三十分許，在桃園縣平鎮市○○路四十三號（起
    訴書誤為四三五號）內徒手毆擊乙○○○臉部成傷；繼又於同年四月二十九日下
    午二時三十分許，趁乙○○○外出之際，擅行進入乙○○○桃園縣平鎮市○○路
    ○○段四六九巷四十一弄十號住所處，將乙○○○衣物一批取回其桃園縣平鎮市
    ○○街一八三巷四弄八號住所處存放（侵入住宅竊盜部分未經告訴）；旋乙○○
    ○返回上開中豐路住處發現有異，乃前往被告開封街上址住處理論，詎被告竟又
    出手毆擊乙○○○頭部（未成傷），而於上開保護令之有效期間內，連續違反保
    護令。因認被告所為，涉有家庭暴力防治法第五十條第四款之違反保護令罪。
二、按已經提起公訴之案件，在同一法院重行起訴者，應諭知不受理之判決，刑事訴
    訟法第三百零三條第二款訂有明文。又訴訟上所謂一事不再理之原則，關於實質
    上一罪或裁判上一罪，亦均有其適用，最高法院六十年台非字第七七號判例可資
    參照。
三、訊據被告甲○○固不否認於右揭時地二次毆傷乙○○○，並取走乙○○○衣物之
    事實，惟否認有何違反保護令犯行，辯稱：打乙○○○是乙○○○不守信用，且
    這件事法院已經判決過云云。經查被告甲○○因懷疑乙○○○在外有男友，竟基
    於恐嚇之概括犯意，自八十八年八月間起至同年九月間止，連續恐嚇乙○○○四
    次；復另行起意，於八十八年八月初某日上午八時許，將乙○○○私行拘禁於二
    人桃園縣平鎮市○○路四十三號住處；再於前揭八十九年四月五日下午四時許，
    因在桃園縣平鎮市山仔頂地區遇見乙○○○，遂帶同乙○○○前往上址南安路四
    十三號處談判，雙方一言不合，被告竟基於傷害犯意，動手毆打乙○○○之臉頰
    ，再以手抓住乙○○○雙腳，使之重心不穩而滑倒，致乙○○○受有右臂及右小
    腿瘀傷等傷害，而違反上開民事保護令，嗣經臺灣桃園地方法院檢察署檢察官偵
    查結果，以八十八年度偵字第一七三八四號起訴書向原審提起公訴，嗣經原審於
    八十九年八月八日以八十九年度訴字第五六八號刑事判決就恐嚇、妨害自由及違
    反保護令部分各處被告有期徒刑四月，並合併定執行刑為有期徒刑十月，嗣被告
    不服，乃向臺灣高等法院提起上訴中，有右刑事判決書及臺灣高等法院被告全國
    前案記錄表（原審卷第十九頁至三十二頁及第三十四頁至第三十五頁）各一份附
    卷可稽，其繫屬時間，顯較本件繫屬日即八十九年九月二十一日為前。是本件所
    訴被告於八十九年四月五日傷害乙○○○違反保護令之事實，已經公訴人起訴於
    前；至被告於八十九年四月二十九日下午二時三十分許，擅行進入乙○○○上址
    中豐路住所取走乙○○○衣物，及在被告開封街住處毆打乙○○○而違反保護令
    之所為，則與前案被告於八十九年四月五日毆傷乙○○○違反保護令之犯行手法
    相同，所犯亦係構成要件相同罪名，時間復相距不遠，有連續犯裁判上一罪之關
    係，併為前案起訴效力所及。是本件既經公訴人起訴於前，並經原審判決在案，
    尚未確定，依上說明，自不得再予審究，原審爰此不經言詞辯論，逕為不受理之
    諭知，經核並無不合，檢察官上訴意旨以被告甲○○前案犯罪時間係在八十八年
    八月上旬，距本案犯罪時間八十九年四月長達八月，且係違反不同之保護令，應
    不得遽認本件係前案起訴效力所及云云，並指摘原判決不當。惟查經本院調閱八
    十九年度訴字第五六八號之偵、審全卷，其所違反之保護令與本案所違反之保護
    令均為臺灣桃園地方法院民事庭，中華民國八十八年十二月二十九日所為之八十
    八年度家護字第一三九號裁定（偵字八一六五號卷第十一頁、偵字一○三二七號
    卷第五頁），而該保護令之效力於八十八年十二月三十日起為期五個月，本案發
    生期間為八十九年四月間，自為該保護令效力所及，而被告於八十九年四月二十
    九日下午二時三十分許，擅行進入乙○○○上址中豐路住所取走乙○○○衣物，
    及在被告開封街住處毆打乙○○○而違反保護令之所為，距前案被告於八十九年
    四月五日毆傷乙○○○違反保護令之犯行，不過二十餘日，應認出於概括犯意所
    為，具有連續犯之裁判上一罪之關係，是本件檢察官上訴為無理由，應予駁回。
據上論斷，應依刑事訴訟法第三百六十八條，判決如主文。
中        華        民        國     九十     年    二    月   二十七   日
                                臺灣高等法院刑事第二十五庭
                                    審判長法  官  許  國  宏
                                          法  官  林  勤  純
                                          法  官  洪  光  燦
右正本證明與原本無異。
不得上訴。
                          書記官  張  永  富
中        華        民        國     九十     年    三    月     一     日


司法院資訊處製作；財團法人民間司法改革基金會備份。
